# 反向购买对比计算每股收益的方法应该如何理解？

提问人：wufaxian 时间：2019-09-13 01:19:02
以下是资料。问题在最下方
3. 每股收益的计算（理论部分）（股数一定是 A 公司的，因为 B 公司很可能还没有上市）发生反向购买当期，用于计算每股收益的发行在外普通股加权平均数为：（ 1 ）自当期期初至购买日（1.1-9.30），发行在外的普通股数量应假设为在该项合并中法律上母公司（A 公司）向法律上子公司（B公司）股东（甲公司）发行的普通股股数。（1800×9/12）（注：B 公司原股数 900 万股，每 2 股换 1 股，所以为 1800 万股）（ 2 ）自购买日至期末（9.30-12.31）发行在外的普通股数量为法律上母公司实际发行在外的普通股股数。【（ 1800 ＋ 1500 ）×3/12】反向购买后对外提供比较合并财务报表的，其比较前期合并财务报表中的基本每股收益，应以法律上子公司（B 公司）在每一比较报表期间归属于普通股股东的净损益除以在反向购买中法律上母公司（A公司）向法律上子公司（B 公司）股东发行的普通股股数计算确定。（ 1800 万元÷1800 万股）
在讲义的另一段落，有如下内容：非上市公司取得上市公司的控制权，构成反向购买的，上市公司在其个别财务报表中应当按照本教材第七章的原则确定取得资产的入账价值。上市公司的前期比较个别报表应为其自身个别报表问题
1 、考虑到读者是 A 公司股东。那么计算加权平均股数时，合并前的股数应该是（1500×9/12）才对吧？
2 、既然通常情况下 A 公司是上市公司。那么对比数据的读者应该是上市公司 A公司的股东。站在他们角度，他们关心的是合并发生前作为 A公司的股东享受的每股收益是多少。合并发生后享受的每股收益是多少？并对合并前后数据做对比来判断合并是否有利。如果以上分析是对的。那么 “比较前期合并财务报表中的基本每股收益，应以法律上母公司（A 公司）在每一比较报表期间归属于普通股股东的净损益除以在反向购买中法律上母公司（A公司）合并前的普通股股数计算确定” 才对吧？材料中下划线的内容似乎也是这种观点。所以到底应该以谁的报表作为合并前的对比报表？法律上的母公司？法律上的子公司？

回答人：chenyiwei
1 、应为 1800*9/12万股。因为反向购买后的合并报表中，前期比较数据和年初至反向购买日的数据都是法律上子公司（会计上母公司）的数据，与之对应的股本数是本次法律上母公司为完成反向购买而增发的股份数量。
2 、同上，根据分子分母口径相一致的原则，既然分子是法律上子公司的数据，那么分母也是对应于法律上子公司的股份数量，即以本次增发数量进行加权。